praksid/praks7/maris_kodutöö/maris7.lexc
Multichar_Symbols

+N                ! Nimisõna
+A                ! Omadussõna
+Sg
+Pl
+Nom
+Gen
+Part
+Ill
+In
+El
+All              ! Alaleütlev
+Ad                 
+Abl
+Tr
+Term
+Es
+Abes
+Kom


%>                ! morfeemi piir
%{NA%}            ! nõrk aste
%#                ! liitsõna piir

G1                ! g või null
B1                ! b või null
D1                ! d või null
S1                ! s või null
K1
K2
P1
P2
T1
T2
GK


Definitions

C = [ b|c|d|f|g|h|j|k|l|m|n|p|r|s|t|v ] ;
V = [ a|e|i|o|u|õ|ä|ö|ü ] ;
L = V | C ;


LEXICON Root

Nimisonad ;
Omadussonad ;
Oletused ;


LEXICON Oletused

< C* V C "+N":0 > tüüp_täpp ; ! või muu jätkuleksikon, mis sobib 1-silbilise kaashäälikulõpulise sõna lõppude kirjeldamiseks
< V+ C+ V C+ V "+N":0 > tüüp_aasta ;
< L+  V {li} {ne}:0 "+A":0 > tüüp_oluline ;
< L+ C {us} "+N":0 > tüüp_harjutus ;
< L V* C+ V {s} "+N":0 > tüüp_katus ;
< C+ V C+ V "+N":0 > tüüp_pere ;
< L+ V {ne}:0 "+A":0 > tüüp_soolane ; 
< C* V C [a|i|o|u] "+N":0 > tüüp_ema ;
< L* C V C V [l|m|n|r] "+N":0 > tüüp_seminar ;



LEXICON Nimisonad

kati+N:kati tüüp_pere ;    ! leksikaalne pool : pindesitus
karu+N:karu tüüp_ema ;
võru+N:võru tüüp_ema ;
käbi+N:käbi tüüp_ema ;
täpp+N:täpP1 tüüp_täpp ;
kott+N:kotT1 tüüp_täpp ;
rida+N:riD1a tüüp_ema ;
süsi+N:süS1 tüüp_käsi ;
vokk+N:vokK1 tüüp_täpp ;
kurk+N:kurK2 tüüp_täpp ;
tugi+N:tuG1 tüüp_tugi ;
prügi+N:prügi tüüp_ema ;
nimi+N:nim tüüp_tugi ;      
paat+N:paaT2 tüüp_täpp;


LEXICON Omadussonad

kena+A:ken tüüp_kena ;


LEXICON tüüp_õnnelik
  +Sg+Nom: gi_lopp ;
  :%{NA%}%>u sg_gen_jt ; 
  +Sg+Part:%>ku gi_lopp ;            
  +Pl:%>kude semkäänded ;
  +Pl+Part:%>ke gi_lopp ;

LEXICON tüüp_aasta
  +Sg+Nom: gi_lopp ;
  :%{NA%} sg_gen_jt ; 
  +Sg+Part:%>t gi_lopp ;            
  +Pl:%>te semkäänded ;
  +Pl+Part:%>id gi_lopp ;

LEXICON tüüp_oluline
  +Sg+Nom:%>ne gi_lopp ;
  :%{NA%}%>se sg_gen_jt ;
  +Sg+Part:{NA%}%>st gi_lopp ;
  +Pl:{NA%}%>ste semkäänded ;
  +Pl+Part:%>si gi_lopp ;

LEXICON tüüp_harjutus
  +Sg+Nom: gi_lopp ;
  :%{NA%}%>e sg_gen_jt ; 
  +Sg+Part:%>t gi_lopp ;            
  +Pl:%>te semkäänded ;
  +Pl+Part:%>i gi_lopp ;

LEXICON tüüp_katus
  +Sg+Nom: gi_lopp ;
  :%{NA%}%>e sg_gen_jt ; 
  +Sg+Part:%>t gi_lopp ;            
  +Pl:%>te semkäänded ;
  +Pl+Part:%>eid gi_lopp ;

LEXICON tüüp_soolane
  +Sg+Nom:%>ne gi_lopp ;
  :%{NA%}%>se sg_gen_jt ;
  +Sg+Part:{NA%}%>st gi_lopp ;
  +Pl:{NA%}%>ste semkäänded ;
  +Pl+Part:%>seid gi_lopp ;

LEXICON tüüp_seminar
  +Sg+Nom: gi_lopp ;
  :%{NA%}%>i sg_gen_jt ; 
  +Sg+Part:%>i gi_lopp ;            
  +Pl:%>ide semkäänded ;
  +Pl+Part:%>e gi_lopp ;

LEXICON tüüp_ema
  +Sg+Nom: gi_lopp ;
  :%{NA%} sg_gen_jt ; 
  +Sg+Part:%> gi_lopp ;            
  +Pl:%>de semkäänded ;
  +Pl+Part:%>sid gi_lopp ;

LEXICON tüüp_kena
  +Sg+Nom:%>a gi_lopp ;
  :%{NA%}%>a sg_gen_jt ;
  +Sg+Part:%>a gi_lopp ;            
  +Pl:%>ade semkäänded ;
  +Pl+Part:%>asid gi_lopp ;

LEXICON tüüp_pere
  +Sg+Nom: gi_lopp ;
  :%{NA%} sg_gen_jt ; 
  +Sg+Part:%>t gi_lopp ;            
  +Pl:%>de semkäänded ;
  +Pl+Part:%>sid gi_lopp ;

LEXICON tüüp_täpp
  +Sg+Nom: gi_lopp ;
  :%{NA%}%>i sg_gen_jt ; 
  +Sg+Part:%>i gi_lopp ;            
  +Pl:%>ide semkäänded ;
  +Pl+Part:%>isid gi_lopp ;

LEXICON tüüp_käsi
  +Sg+Nom:%>i gi_lopp ;
  :%{NA%}%>e sg_gen_jt ;
  +Sg+Part:{NA%}%>tt gi_lopp ;
  +Pl:{NA%}%>te semkäänded ;
  +Pl+Part:%>i gi_lopp ;

LEXICON tüüp_tugi
	+Sg+Nom:%>i gi_lopp ;
	:%{NA%}%>e sg_gen_jt ;
	+Sg+Part:%>e gi_lopp ;
	+Pl:%>ede semkäänded ;
	+Pl+Part:%>esid gi_lopp ;

LEXICON 2C
  : sg_gen_jt ; 
  +Sg+Par:%>t gi_lopp ;
  +Pl:%>te semkäänded ;
  +Pl+Par:%>id gi_lopp ;

LEXICON sg_gen_jt

  +Sg+Gen: %>i gi_lopp ;    ! lisatud %>i ja #
  +Sg: semkäänded ;
  +Pl+Nom:%>d gi_lopp ;
  

LEXICON gi_lopp
  +Rohk:%>GKi # ;
  : # ;
  

LEXICON semkäänded
    +Gen: gi_lopp ;
    +Ill:%>sse gi_lopp ;
    +In:%>s gi_lopp ;
    +El:%>st gi_lopp ;
    +All:%>le gi_lopp ;
    +Ad:%>l gi_lopp ;
    +Abl:%>lt gi_lopp ;
    +Tr:%>ks gi_lopp ;
    +Term:%>ni gi_lopp ;
    +Es:%>na gi_lopp ;
    +Abes:%>ta gi_lopp ;
    +Kom:%>ga gi_lopp ;
